臺灣臺中地方法院交通事件裁定　　　　　　　　　　九十三年度交聲字第六二號
　　原處分機關　交通部公路總局臺中區監理所
　　受 處分 人　甲○○
右列受處分人因違反道路交通管理處罰條例案件，對於交通部公路總局臺中區監理所
民國九十三年八月十九日所為之裁決（中監違字第裁六○─ＧＣ0000000號裁
決書），聲明異議，本院裁定如左：
    主  文
異議駁回。
    理  由
一、原處分機關略以：受處分人甲○○，於民國九十三年七月十七日十九時十分許，
    其駕駛車號五Ｊ─七一二七號自用小客車，在臺中市○○○街與太原路口處，因
    「開啟車門不當肇事致人受輕傷」之違規事實，經臺中市警察局第六分局員警依
    法當場舉發，受處分人依限期到案提出申訴，經向原舉發機關查證違規屬實，該
    所遂於民國九十三年八月十九日以中監違字第裁六○─ＧＣ0000000號裁
    決書，裁處受處分人違反道路交通管理處罰條例第五十六條第一項第九款、第六
    十一條第三項之規定，處罰鍰新臺幣六百元整，並記違規點數三點，逾期則依違
    反道路交通管理事件統一裁罰標準表及裁決書處罰主文裁處，於法並無不合等語
    。
二、本件受處分人甲○○則以：本人於九十三年七月十七日晚上七點十分，於臺中市
    ○○○街及太原路口，買好菜從外面開啟車門，於放置物品約過二分鐘，遭後面
    來車撞上車門，致本人車門受損無法關合，造成對方輕傷，此交通事故舉發之違
    規事實，開啟車門不當肇事致人受輕傷與事實有違，爰聲明異議云云。
三、按汽車駕駛人停車時，有停車時間、位置、方式、車種不依規定之情形者，處新
    臺幣六百元以上一千二百元以下罰鍰；汽車駕駛人駕駛汽車違反道路交通安全規
    則，因而肇事致人受傷者，吊扣其駕駛執照三個月至六個月，受輕傷者，記違規
    點數三點；汽車停車向外開啟車門時，應注意行人、車輛，並讓其先行。道路交
    通管理處罰條例第五十六條第一項第九款、道路交通安全規則第一百十二條第一
    項第十五款與違反道路交通管理事件統一裁罰標準表分別定有明文。
四、經查：本件受處分人甲○○於上開時、地，其駕駛車號五Ｊ─七一二七號自用小
    客車，因開啟車門不當肇事致人受輕傷之違規事實，經臺中市警察局第六分局員
    警依法當場舉發等情，非但為受處分人於異議狀所不爭執，並有原舉發機關舉發
    之違反道路交通管理事件通知單、交通事故肇事現場圖、調查報告一、二表、自
    首紀錄表、補充資料表、交通事故訪談筆錄各一份與裁決書一份在卷可稽。雖受
    處分人以上開情詞置辯，惟經本院審酌卷內所附資料得知：查證舉發員警陳述，
    受處分人確實駕駛該車於前揭地點，因停車向外開啟車門肇事致人受輕傷，本件
    違規屬實，舉發無誤，此亦有原舉發機關九十三年八月十日之書函一份在卷可佐
    。又本院依職權向原舉發機關調閱本件事故相關資料，經原舉發機關臺中市警察
    局第六分局以九十三年九月十七日中分六交字第０９３００２６７４４號函檢送
    之道路交通事故現場圖，亦記載有受處分人之車輛係臨時停車於劃設紅線之道路
    旁，已屬違規停車。再者，受處分人於違規當日在原舉發機關之交通事故談話紀
    錄表中亦承認：「車停放於華美西街與太原路口，車未熄火，人下車，於開啟車
    門要上車時，遇到重機車ＪＦＱ─七一九號，自車子後方過來，兩車撞擊，致我
    車左側車門受損，他車車頭受損，駕駛右腳受傷」。況據本件交通事故之被害人
    即證人黃貞崑於談話紀錄表中證稱：「駕車自西屯路沿太原路往漢口路直行時，
    遇自小客車五Ｊ─七一二七停放於路邊且開啟車門，兩車撞擊致我車前車頭受損
    ；我看到他車開啟車門時，已不到一公尺；我右腳、腰部擦撞傷」等語。是本件
    受處分人於上開時、地之違規事實，已堪認定。本院經查亦無任何證據足資證明
    執勤警員有捏造事實或違法取締之情事，則執勤警員本其加強道路交通管理、維
    護交通秩序、確保交通安全職責所為之當場舉發，自應受到合法、正確而真正之
    推定，受處分人指摘原舉發不當，尚屬無據。從而，原處分機關據以援引上開規
    定，裁處罰鍰新臺幣六百元整，並記違規點數三點，逾期則依裁決書處罰主文規
    定處罰，並無不當，本件異議為無理由，應予駁回。
五、據上論斷，應依道路交通管理處罰條例第八十七條、道路交通案件處理辦法第十
    九條，裁定如主文。
中      華      民      國      九十三      年      十      月    七    日
                                臺灣臺中地方法院交通法庭
                                    法  官  張清洲
右正本證明與原本無異。
如不服本裁定，應於送達後五日內，向本院提出抗告狀。
                                    書記官
中      華      民      國      九十三      年      十      月    七    日
